---
title: "Analisis de Sentimientos"
author: "Rubén Pizarro"
date: "24/3/2021"
output: 
  html_document: 
    toc: yes
    toc_depth: 5
    code_folding: hide
    toc_float: yes
    number_sections: yes
bibliography: references.bib
---

# Objetivo

Realizar análisis de sentimiento de texto no estructurado mediante la librería *sentimentr*.

# Descripción

Instalar cargar y utilizar funciones de la librería *sentimentr* para realizar análisis de sentimientos de un conjunto de datos no estructurado.

El desarrollo del caso es un ejemplo extraído del artículo de Futch (2018) titulado "*Doing your first sentiment analysis in R with Sentimentr*".[@fuchs_doing_2018]

# Desarrollo

## Cargar librerías

### *sentimentr*

Esta librería sirve evaluar y calcular la polaridad de un sentimiento a nivel de oración y de texto no estructurado.

Se carga la librería previa instalación de la misma *install.packages("sentimentr")*

```{r message=FALSE, warning=FALSE}
#install.packages("sentimentr")
library(sentimentr)

```

### *ndjson*

Esta librería contiene diversos archivos en formato *JSON*. Los archivos *JSON* (JavaScript Object Notation) son un tipo de formato de datos semiestructurados con soporte en muchos lenguajes de programación principalmente usado para intercambio entre aplicaciones y plataformas. [@jsonorg_introducing_nodate].

Se carga la librería previamente instalada *install.packages("ndjson")*

```{r message=FALSE, warning=FALSE}

library(ndjson)
```

## Identificar los datos 

El conjunto de datos fue descargado estará almacenado en repositorio local y fueron descargados del sitio de trabajo [Amazon product data](http://jmcauley.ucsd.edu/data/amazon/ "Amazon product data").

```{r}
source()

```

## Cargar los datos

Se cargan los datos con la función *stream_in()* en una variable llamada datos, esta funci´pn por dafault deja el resultado en un *data.frame.*

, la función class() identifica el tipo de datos a tratar, la función str() identifica su estructura y finalmente la función head() visuliza las primeras oraciones.

```{r}
datos = stream_in("AmazonBeauty.json")
#class(datos)
#str(datos)
# head(datos)
```

[Aqui vamos]{style="background: #CCC;"}

# Referencias bibliográficas
