---
title: "Desafío 3"
author: "Rubén Pizarro"
date: "16/3/2021"
output: 
  html_document: 
    toc: yes
    toc_depth: 5
    code_folding: hide
    toc_float: yes
    number_sections: yes
---

# Importar datos

## Cargar librería

Se carga la librería readr() que permit importar datos

```{r message=FALSE, warning=FALSE}
library(readr)
```

## Cargar datos tipo csv

Se utiliza la función read.csv() para cargar os daos y almacenarlo en una variable llamada datos

Se puede importar datos del disco local de la computadora

```{r}
datos <- read.csv(file = "../datos/personas.2.csv", header = TRUE, 
         sep = ",")
datos
```

También se puede importar datos de una dirección URL de internet, por ejemplo importar datos de afectaciones por covid hasta el mes de Febrero del 2020.

```{r}
URL <- "https://raw.githubusercontent.com/rpizarrog/FundamentosMachineLearning/master/datos/covid_19_data.csv"
datos.covid <- read.csv(URL)

```

### head()

Muestra los primeros registros u bservaciones de un data frame

```{r}
head(datos.covid, 15)

```

### tail()

Muestra los últimos registros

```{r}
tail(datos.covid, 15)

```
