---
title: "Desafío 3"
author: "Rubén Pizarro"
date: "16/3/2021"
output: 
  html_document: 
    toc: yes
    toc_depth: 5
    code_folding: hide
    toc_float: yes
    number_sections: yes
---

# Estructuras de datos en R

## Vectores y data.frames

### Desafío 3

Construir un data.frame a partir de un conjunto de vectores y analizar descriptivamente el conjunto de datos.

Crear un vector caracter de 10 nombres diferentes

```{r}
nombres <- c("Juan", "Pedro", "Luis", "Aracely", "Rubén", "Linda", "Brenda", "Lucy", "Liliana", "Aracely")

```

Crear un vector numérico de 10 edades diferentes o repetidos

```{r}
edades <- c(24, 34, 51, 32, 45, 30, 43, 54, 54, 23)

```

Crear un vector de caracter 10 géneros entre M o F Masculino o Femenino

```{r}
generos <- c('M', "M", "M", "F", "M", "F", "F", "F", "F", "F")
```

Crear un vector de 10 elementos en donde se almacene en un tipo de dato lógico (TRUE \| FALSE) el estado de si una persona está feliz o no está feliz .

```{r}
feliz <- c(TRUE, FALSE, TRUE, TRUE, FALSE, TRUE, FALSE, TRUE, FALSE, TRUE)

```

Crear un vector de 10 elementos de tipo real para conocer la estatura de una persona

```{r}
estaturas <- c(1.65, 1.70, 1.54, 1.72, 1.70, 1.80, 1.90, 1.75, 1.72, 1.65)

```

Crear un vector de 10 elementos para saber el peso e en kgs. de una persona

```{r}
pesos <- c(80, 70, 75, 60, 65, 70, 86, 90, 50, 76)

```

Crear un vector de 10 elementos para identificar la zona geográfica den donde vive una persona de entre (CENTRO, SUR, NORTE,ORIENTE,PONIENTE)

```{r}
zonas <- c("CENTRO", "SUR", "SUR", "CENTRO", "ORIENTE", "PONIENTE", "CENTRO", "SUR", "PONIENTE", "CENTRO")

```

### Data.frame datos

Construir un data frame llamado datos partir de los vectores

```{r}
datos <- data.frame(nombres, edades, generos, feliz, estaturas, pesos, zonas )
datos

```

#### nrow() y length()

Determinar el número de observaciones con *nrow()* y *length()*

*nrow* cuenta el numero de registros u observaciones de un data.frame.

*length*() cuenta los elementos de un vector.

```{r}
nrow(datos)
length(edades)

```

#### which() which.max() which.min(), subset()

*which*() evalúa la expresión de objeto (vector) y determina el resultado con la posición de los elementos que cumplan con la condición de la expresión

```{r}
which(edades > 25)

```

Conocer las edades que son por encima de 25

```{r}
edades[which(edades > 25)]
```

Identificar los nombres de las personas que tienen edad mayor a 25

```{r}
datos$nombres[which(datos$edades > 25)]
```

#### which.max() which.min()

Accediendo a valores de columnas y renglones

```{r}
datos[1,] # Renglon, Columna
datos[,1:2] # Renglon, Columna
datos[2:4,1]
datos[2:4,c(1,4,6)]

datos$nombres

datos$edades[4:3]

```

Devuelve la posición de los valores máximos y mínimos de un vector

```{r}
edades[which.max(edades)]
edades[which.min(edades)]

datos[which.max(datos$edades), ]

```

### subset()

Filtrar de un data frame un subconjunto de registros a partir de una expresión

Registros con edades mayores a 30

```{r}
mayores30 <- subset(datos, edades >30)
mayores30

```

Registros con edades entre 30 y 40. Mayor que 30 y menor o igual que 40.

```{r}
subset(datos, edades >30 & edades <=40)

```

#### names(), colnames(), rownames()

*names*() identifica o permite poner o modificar los nombres de columnas de un data frame.

*colnames()* hace los mismos que names()

*rownames*() identifica o poner los nobres de registros.

Reconocer las funciomnes names() colnames() rownames()

```{r}
names(datos)
names(datos)[3]

colnames(datos)[4] <- c("felices")

names(datos)

```

### Interpretar el desafio

-   ¿Cuáles y cuántos son del género femenino y del género masculino?

-   ¿Cuáles y cuántas personas están entre 20 y 25 años?

-   ¿Cuáles y cuántas personas viven en zona CENTRO ?

-   ¿Cuál es el valor medio y la dispersión de la variable edad de las personas?

-   ¿Cuál es el valor medio y la dispersión de la variable altura de las personas?

-   ¿Cuál es el valor medio y la dispersión de la variable peso de las personas?
