---
title: "Descripción de datos cuantitativos"
author: "Rubén Pizarro"
date: "20/3/2021"
output: 
  html_document: 
    toc: yes
    toc_depth: 5
    code_folding: hide
    toc_float: yes
    number_sections: yes
---

# Describir datos cuantitativos

El ejercicio consiste en determinar alos estadísticoa básicos de tipo descriptivos

Los estadísticos son la media, el mínimo, el máximo, los cuartiles, el rango, la varianza, la desviación, entre otros.

## Cargar librería

```{r}
library(readr)
```

## Cargar los datos

```{r}
datos.personas <- read.csv("https://raw.githubusercontent.com/rpizarrog/FundamentosMachineLearning/master/datos/personas.2.csv", encoding = "iso-8859-1", stringsAsFactors = TRUE)
datos.personas

```

### summary()

La función summary() visualiza los estadísticos básicos y describe de manera general los datos

```{r}
summary(datos.personas)

```

### La media *mean()*

```{r}
media.edad <- mean(datos.personas$edades)
media.estatura <- mean(datos.personas$estaturas)
media.peso <- mean(datos.personas$pesos)

media.edad
media.estatura
media.peso

```

### Los máximos y mínimos *max(), min(), range()*

```{r}
max(datos.personas$edades)
min(datos.personas$edades)
range(datos.personas$edades)
```

### Varianza y desviación standard *sd()*

```{r}
varianza.edad <- var(datos.personas$edades)
desviacion.edad <- sd(datos.personas$edades)

varianza.edad
desviacion.edad

```
