---
title: "Describir y facrorizar datos"
author: "Rubén Pizarro"
date: "20/3/2021"
output: 
  html_document: 
    toc: yes
    toc_depth: 5
    code_folding: hide
    toc_float: yes
    number_sections: yes

---

# Describir y factorizar datos

El ejercicio carga datos de personas y factoriza para con ello determinar frecuencias de algunas columnas del tipo cualitativas.

Factorizar signifca que algunas variables que son de tipo *char* o *string* (cualitativas o categóricas) deben de categorizarse o factorizar, es decir deben formar parte de un conjunto de etiquetas y solamente de ese tipo de valor.

La factorización sirve para determinar la frecuencia de ocasión de una variable categórica

## Cargar librería

```{r}
library(readr)
```

## Cargar los datos

```{r}
datos.personas <- read.csv("https://raw.githubusercontent.com/rpizarrog/FundamentosMachineLearning/master/datos/personas.2.csv", encoding = "iso-8859-1")
datos.personas

```

### summary()

La función summary() visualiza los estadísticos básicos y describe de manera general los datos

```{r}
summary(datos.personas)

```

### factor()

Factorizar nombres con la función *factor*()

```{r}
datos.personas$nombres <- factor(datos.personas$nombres)

```

Factorizar generos de las personas

```{r}
datos.personas$generos <- factor(datos.personas$generos)

```

Factorizar o categorizar la zona en donde viven las personas.

```{r}
datos.personas$zonas <- factor(datos.personas$zonas)

```

Describir nuevamente los datos de personas

```{r}
summary(datos.personas)
```
