---
title: "Probabilidades con promedios de alumnos"
author: "Rubén Pizarro"
date: "26/3/2021"
output: 
  html_document: 
    toc: yes
    toc_depth: 5
    code_folding: hide
    toc_float: yes
    number_sections: yes
---

Este documento carga un conjunto de datos preudoreales de alumnos para conocer realizar análisis descriptivo de las variables promedio y carrera

# Cargar librerías

```{r message=FALSE, warning=FALSE}
library(readr)
library(dplyr)
library(ggplot2)

```

# Cargar datos

```{r}
datos <- read.csv("https://raw.githubusercontent.com/rpizarrog/diplomado-cd-iot-2021/main/datos/datos.alumnosEJ2021.csv", stringsAsFactors = TRUE)

datos <- select(datos, Alumno, Carrera, Promedio)


```

# Describir datos

```{r}

str(datos)
summary(datos)

```

## Simular probabilidades

¿Cuál es la probabilidad de elegir a un alumno y que sea de la carrera de CIVIL?

Total de datos y frecuencias por carrera

```{r}
n <- nrow(datos)
frecuencia <- table(datos$Carrera)
frecuencia <- data.frame(frecuencia)
frecuencia
```

Probabilidades por carrera

```{r}

prob <- frecuencia$Freq / n
prob

frecuencia <- mutate(frecuencia, probs = prob)

frecuencia

```

## Gráficos con ggplot()

```{r}
grafica <- ggplot(data = datos, mapping = aes(x = Alumno, y = Promedio, color = Carrera)) +
         geom_point() +
         facet_wrap(~ Carrera, nrow = 5) 

grafica

```

## Gráfica de barra por Carrera

```{r message=FALSE, warning=FALSE}
ggplot(data = frecuencia, mapping = aes(x = substr(Var1, 1,5), y = Freq)) +
  geom_bar(stat="identity")

```
