---
title: "simulacion de datos"
author: "Rubén Pizarro"
date: "26/3/2021"
output: 
  html_document: 
    toc: yes
    toc_depth: 5
    code_folding: hide
    toc_float: yes
    number_sections: yes
---

# rep()

Esta función *rep()* genere una repetición datos

```{r}
rep("hola", 3)
rep(c(2,3,4), 4)

repeticiones <- rep(c(5,6,7,6,8), 10)
repeticiones

n <- length(repeticiones)
n

```

# seq()

Esta función *seq()* genera una secuencia de datos

```{r}
seq(2, 100, 5)

secuencia <- seq(18, 60, 3)
secuencia

```

Construir unos datos partir de repeticiones y secuencia

```{r}
datos <- c(repeticiones, secuencia)
datos <- unique(datos)
datos

```

# sample()

sample() es una función que permite sacar muestras de una población.

```{r}
set.seed(2021)  # Semilla


m1 <- sample(x = datos, size = 10, replace = FALSE)
m1

m2 <- sample(x = datos, size = 10, replace = TRUE)
m2

m3 <- sample(datos, 10)
m3

m4 <- sample(datos, 10)
m4

m5 <- sample(datos, 10)
m5



mean(m1)
mean(m2)
mean(m3)
mean(m5)
mean(m5)
```

La media de los datos comprado con a media de todas las medias

```{r}
media.pob <- mean(datos)

media.muestras <- mean(c(mean(m1), mean(m2), mean(m3), mean(m4), mean(m5)))


media.pob
media.muestras
```

# rnorm()

Genera número aleatorios bajo una distribución normal

```{r}
numeros <- rnorm(n = 350, mean = 20, sd = 0.05)
numeros

```

Generando histograma de los números

```{r}
hist(numeros)
density(numeros)

```

# Probabilidades

```{r}
nombres <- c("Juan", "Carlos", "Lucy", "Luis", "Arnoldo")

personas <- sample(x = nombres, size = 100, replace = TRUE)

personas

```

¿Cuál es el nombre se repite

```{r}
table(personas)
```

## Jugando al dado

```{r}
dado <- c(1,2,3,4,6)
# tirar.dado <- sample(x = dado, 1, prob = c(0.10, 0.10, 0.20, .05, 0.30, 0.25))
# tirar.dado

```

## Jugando al dado tramposo

```{r}


```
